臺灣桃園地方法院刑事判決　　　　　100 年度審訴字第676 號
公　訴　人　臺灣桃園地方法院檢察署檢察官
被　　　告　黃國樑
選任辯護人　鄒孟昇律師
上列被告因違反廢棄物清理法案件，經檢察官提起公訴（99年度
偵字第24543 號），被告於準備程序進行中為有罪陳述，經本院
合議庭裁定由受命法官獨任進行簡式審判程序，判決如下：
    主      文
黃國樑共同任意棄置有害事業廢棄物，處有期徒刑壹年陸月。緩
刑伍年，緩刑期間付保護管束，並應於判決確定之日起貳年內，
支付公庫新臺幣伍拾萬元。
    事實及理由
一、被告所犯之罪，為死刑、無期徒刑、最輕本刑3 年以上有期
    徒刑或高等法院管轄第一審案件以外之罪，而被告於本院準
    備程序進行中，就被訴事實為有罪之陳述，經本院告知簡式
    審判程序意旨，並聽取公訴人、被告及辯護人之意見後，依
    刑事訴訟法第273 條之1 第1 項之規定，裁定依簡式審判程
    序審理。
二、犯罪事實：
    黃國樑明知某姓名年籍不詳綽號「小胖」之成年男子所提供
    之廢棄溶液，其氫離子濃度指數（PH值）小於2 ，含有有毒
    重金屬鉻之成份超過標準限值，係屬有害事業廢棄物，且未
    領有廢棄物清除、處理許可文件，不得從事廢棄物之清除、
    處理，竟與上開綽號「小胖」之成年男子共同基於違反廢棄
    物清理法之犯意聯絡，於民國99年9 月7 日上午10時許，先
    由黃國樑向不知情之劉健男借用車牌號碼BI-1909 號之自用
    小貨車後，交予上開綽號「小胖」之男子，再由「小胖」駕
    駛該部自用小貨車，至桃園縣大園鄉大園工業區內之某不詳
    處所，載運屬於有害事業廢棄物之廢棄溶液2 桶（共計2430
    公升），再交予黃國樑，黃國樑其後旋即駕駛該部自用小貨
    車搭載上開廢棄溶液，至桃園縣大園鄉台61線31.2公里迴轉
    道PB134 陸橋下，以水管利用虹吸原理，將上開廢棄溶液偷
    排至該處之排水溝內，以此方式任意棄置有害事業廢棄物。
    嗣於同日中午12時52分許，為警於上址當場查獲，始知上情
    。
三、認定被告犯罪所憑之證據：
  (一)被告於警詢、偵訊、本院行準備程序及審理時之自白。
  (二)證人劉健男警詢及偵訊時之具結證述。
  (三)桃園縣政府警察局大園分局扣押筆錄及扣押物品目錄表、99
    年9 月7 日大園鄉公所清潔隊環境污染案件會勘稽查記錄、
    車號BI-1909 號車輛詳細資料報表、桃園縣政府環境保護局
    99年12月28日桃環稽0990084301號函、99年9 月7 日及99年
    12月13日桃園縣政府環境保護局環境稽查工作紀錄表、桃園
    縣政府環境保護局廢棄物檢測報告及稽查送驗申請單各1 份
    ，查獲現場照片及扣案車輛照片共12張。
四、核被告黃國樑所為，係犯廢棄物清理法第46條第1款、第4款
    之任意棄置有害事業廢棄物罪及未依規定領有廢棄物清除、
    處理文件而從事廢棄物清除、處理罪。其以一棄置前開有害
    事業廢棄物之廢棄溶液行為，同時違反廢棄物清理法第46條
    第1款、第4款規定，為想像競合犯，應從一重之廢棄物清理
    法第46條第1 款處斷。又被告與上開綽號「小胖」之成年男
    子就上開犯行具有犯意聯絡及行為分擔，應論以共同正犯。
    爰審酌被告明知其無任何廢棄物清除、處理許可文件，仍任
    意排放有害事業廢棄物，不僅造成河川環境之污染，甚且可
    能影響大眾及生物賴以維生之水源，並增加將來排除之困難
    ，影響國民健康，造成社會成本之支出，所為非是，惟念其
    犯後坦承犯行，態度尚可，復兼衡被告之素行、動機、目的
    、手段、生活狀況、智識程度及所生之危害等一切情狀，量
    處如主文所示之刑。另查被告未曾因故意犯罪受有期徒刑以
    上刑之宣告，此有臺灣高等法院被告前案紀錄表1 件在卷可
    憑，其因短於思慮致罹刑章，於犯罪後已深表悔意，經此偵
    審程序及刑之宣告之教訓後，當知所警惕，信無再犯之虞，
    本院認對被告所宣告之刑以暫不執行為適當，併予宣告緩刑
    5 年，並於緩刑期間付保護管束，並依刑法第74條第2項第4
    款規定，於判決確定之日起2 年內，支付公庫新臺幣50萬元
    ，以啟自新；至公訴人以被告未供出共犯為由認不宜給予緩
    刑乙節，但查此部分屬犯罪偵查，應由偵查檢察官本於偵查
    權限追訴犯罪，非謂僅得賴被告供述始得偵辦，自難以此認
    被告有刑罰執行之必要，附此敘明。
五、應適用之法條：
    刑事訴訟法第273 條之1 第1 項、第299 條第1 項前段、第
    310 條之2 、第454 條第1 項，廢棄物清理法第46條第1 款
    、第4 款，刑法第11條前段、第28條、第55條、第74條第 1
    項第1 款、第2 項第4 款、第93條第1 項第2 款。
六、如不服本判決，應於判決送達後10日內向本院提出上訴狀（
    應附繕本），其未敘述上訴理由者，應於上訴期間屆滿後20
    日內補提理由書狀於本院，上訴於臺灣高等法院。
本案經檢察官高文政到庭執行職務。
中    華    民    國  100     年    10    月    14    日
                  刑事庭    法  官  黃翊哲
以上正本證明與原本無異。
                            書記官  林宜亭
中    華    民    國  100     年    10    月    14    日
本案論罪科刑法條：
廢棄物清理法第46條
有下列情形之一者，處 1 年以上 5 年以下有期徒刑，得併科新
臺幣 3 百萬元以下罰金：
一、任意棄置有害事業廢棄物。
二、事業負責人或相關人員未依本法規定之方式貯存、清除、處
    理或再利用廢棄物，致污染環境。
三、未經主管機關許可，提供土地回填、堆置廢棄物。
四、未依第 41 條第 1 項規定領有廢棄物清除、處理許可文件
    ，從事廢棄物貯存、清除、處理，或未依廢棄物清除、處理
    許可文件內容貯存、清除、處理廢棄物。
五、執行機關之人員委託未取得許可文件之業者，清除、處理一
    般廢棄物者；或明知受託人非法清除、處理而仍委託。
六、公民營廢棄物處理機構負責人或相關人員、或執行機關之人
    員未處理廢棄物，開具虛偽證明。